臺灣臺中地方法院刑事判決　　　　　　　94年度易字第1552號
公　訴　人　臺灣臺中地方法院檢察署檢察官
被　　　告　甲○○
上列被告因偽造文書案件，經檢察官聲請簡易判決處刑（九十四
年度偵字第二一三八號），經本院臺中簡易庭（九十四年度中簡
字第一四六三號）認不得以簡易判決處刑，簽移本院刑事庭改依
通常程序審理，被告於準備程序中就被訴事實為有罪之陳述，經
告知簡式審判程序之旨，並聽取公訴人、被告之意見後，由本院
合議庭裁定由受命法官獨任進行簡式審判程序，判決如下：
    主    文
甲○○共同偽造公印文，處有期徒刑月，如易科罰金，以佰
元折算壹日。扣案偽造之汽車駕駛執照壹枚沒收。
    犯罪事實
一、甲○○前因懲治盜匪條例、重利、槍砲彈藥刀械管制條例等
 　 案件經法院判刑確定後遭通緝。甲○○為躲避警方查緝逮捕
 　 ，竟於民國九十年間之某一日，在臺中市市○路某不知名之
    遊藝場內與一真實姓名、年籍、住居所均不詳，年約三十歲
    綽號「阿南」之成年男子二人談妥一星期後交付偽造駕駛執
    照之事宜，渠二人即共同基於偽造駕駛執照之犯意聯絡，先
    由甲○○交付自己之照片二張，後由該綽號「阿南」之成年
    男子黏貼並偽造乙○○之汽車駕駛執照（普通大貨車）一枚
    及其上之監理機關公印文（指鋼印）後，再由甲○○於同上
    之遊藝場，以新臺幣（下同）一萬元之代價，向該綽號「阿
    南」購得上開偽造之駕駛執照一枚，供其需要時持以行使隱
    匿身份，足生損害於乙○○及監理機關對其職掌事項所發駕
    駛執照管理之正確性。嗣於九十三年十二月十六日中午十二
    時五分許，在其位於臺中市○○區○○路四段六八八租屋處
    ，警員依法查緝逮捕甲○○到案時，甲○○竟基於行使偽造
    特種文書之犯意，持上開偽造之駕駛執照，向警員表明其為
    乙○○而行使主張之，惟經警識破而查獲，並扣得上開偽造
    之汽車駕駛執照一枚。
二、案經臺中縣警察局豐原分局報請臺灣臺中地方法院檢察署檢
    察官偵查後聲請簡易判決處刑。
    理    由
一、上揭犯罪事實業據被告甲○○於本院審理時坦承不諱，核與
    被害人乙○○於警訊中所指述之情節相符，復有扣案偽造之
    汽車駕駛執照一枚在卷可稽，足認被告之自白與事實相符，
    足堪採信，又被告未經乙○○之同意及依法定程序向監理機
    關申請汽車駕駛執照，即偽造乙○○名義之汽車駕駛執照一
    枚，使乙○○受有被冒用名義之危險及使監理機關對核發駕
    駛執照管理之正確性，自足生損害於乙○○及監理機關對其
    職掌事項所發駕駛執照管理之正確性。本件事證明確，被告
    犯行洵堪認定。
二、按汽車駕駛執照係屬於能力之相類證書，汽車駕駛執照上之
    監理機關鋼印則為公印文。被告甲○○與一真實姓名、年籍
    、住居所均不詳，年約三十歲綽號「阿南」之成年男子以偽
    造上開監理機關鋼印之方法，偽造汽車駕駛執照一枚後，被
    告甲○○復加以持用行使，核被告所為係犯刑法第二百十八
    條第一項之偽造公印文罪及同法第二百十六條、第二百十二
    條之行使偽造特種文書罪。被告就上開偽造特種文書及偽造
    公印文等犯行，與真實姓名、年籍、住居所均不詳，年約三
    十歲綽號「阿南」之成年男子二人間，有犯意聯絡及行為分
    擔，為共同正犯。被告偽造特種文書後復加以行使，其偽造
    之低度行為應為行使之高度行為所吸收，不另論罪。又其行
    使偽造特種文書與偽造公印文罪二罪間有手段、目的之牽連
    關係為牽連犯，應論以一較重之偽造公印文罪。另被告上開
    偽造公印文罪之犯行，雖未據公訴人起訴，然該部分事實與
    公訴人起訴之犯罪事實既有牽連犯之裁判上一罪關係，應為
    起訴效力所及，自在本院所得審理之範圍，併此敘明。爰審
    酌被告之平日素行、為逃避警方查緝之犯罪動機、目的、偽
    造他人汽車駕駛執照而行使之手段、所生危害之程度及被告
    犯罪後坦認犯行態度良好等一切情狀，量處如主文所示之刑
    ，並諭知易科罰金之折算標準，以示懲儆。
三、扣案偽造之汽車駕駛執照一枚，為被告偽造所得，業經被告
    坦承在卷，爰依刑法第三十八條第一項第三款之規定宣告沒
    收之。至因偽造之汽車駕駛執照正本既經宣告沒收，其上偽
    造之監理機關鋼印公印文一枚，則不另為沒收之諭知，併此
    敘明。
據上論斷，應依刑事訴訟法第四百五十二條、第二百七十三條之
一第一項、第二百九十九條第一項前段，刑法第二十八條、第二
百十八條第一項、第二百十六條、第二百十二條、第五十五條、
第四十一條第一項前段、第三十八條第一項第三款，罰金罰鍰提
高標準條例第一條前段、第二條，判決如主文。
本案經檢察官陳燕瑩到庭執行職務。
中　　華　　民　　國　　94　　年　　8 　　月　　22　　日
                  刑事第十三庭  法  官  許旭聖
上正本證明與原本無異。
如不服本判決，應於判決送達後十日內向本院提出上訴狀（須附
繕本），上訴於臺灣高等法院臺中分院。
                                書記官  施玉卿
中　　華　　民　　國　　94　　年　　8 　　月　　22　　日
附錄論罪科刑法條
刑法第二百一十六條：
行使第二百十條至第二百十五條之文書者，依偽造、變造文書或
登載不實事項或使登載不實事項之規定處斷。
刑法第二百一十二條：偽造、變造護照、旅券、免許證、特許證
及關於品行、能力服務或其他相類之證書、介紹書，足以生損害
於公眾或他人者，處一年以下有期徒刑、拘役或三百元以下罰金
。
刑法第218條 (偽造盜用公印或公印文罪)
偽造公印或公印文者，處五年以下有期徒刑。
盜用公印或公印文足以生損害於公眾或他人者，亦同。
